Inventaris van de collectie Charters Warmond, 1282-1837
Nationaal Archief, Den Haag
Charters Warmond
oudste stuk - jongste stuk: 1282-1837
33023
225 inventarisnummer(s); 1,80 meter
Normale geschreven documenten. Kennis van het middeleeuwse handschrift is noodzakelijk.
Nationaal Archief, Den Haag
Groot Seminarie Warmond, 1799-1967
De verzameling charters betreft hoofdzakelijk akten betrekking hebbend op rechtshandelingen waarbij een geestelijke instelling of persoon betrokken was. Het gaat dan om vestiging en collatie van vicarieën en prebenden, koop en verkoop van huizen, percelen land en rentebrieven, alsmede om geschillen ter zake. Een relatief groot aantal charters betreft ook de plaats Warmond.
Archiefvorming
Geschiedenis van de archiefvormer
Het Groot Seminarie Warmond, opgericht in 1799, was de priesteropleiding van de Rooms-Katholieke Kerk in Holland en Zeeland. Later werd de opleidingsfunctie beperkt tot de priesteropleiding van de Bisdommen Haarlem en Rotterdam. Na de oprichting van de Katholieke Theologische Hogeschool in Amsterdam werd het Groot Semninarie in Warmond gesloten. De bibliotheek is gedeeltelijk overgegaan naar de nieuwe hogeschool in Amsterdam en deels vernietigd. De waardevolle elementen van het bezit van het seminarie zijn overgedragen aan het Rijksmuseum Het Catharijneconvent.
Geschiedenis van het archiefbeheer
Het Groot Seminarie Warmond heeft in de loop der jaren een verzameling handschriften en charters verworven. Deze verzamelingen werden beheerd in de bibliotheek van die instelling. Waarschijnlijk is een deel aangekocht. Na de opheffing in 1967 van het Groot Seminarie is aan het Rijksmuseum Het Catharijneconvent te Utrecht de opdracht om een goed onderkomen te zoeken voor de in de bibliotheek aanwezige handschriften en charters. In juli 1984 heeft de rijksarchivaris van het Rijksarchief in Zuid-Holland te kennen gegeven dat de verzameling charters het beste kan worden overgebracht naar het Algemeen Rijksarchief. In april 1985 zijn de charters daadwerkelijk in beheer genomen. Een lijst van aanwezige charters in de vorm van een regestenlijst werd meegeleverd.
De verwerving van het archief
Het archief is voor langere tijd in beheer, niet in eigendom verkregen.
Inhoud en structuur van het archief
Inhoud
De verzameling charters betreft hoofdzakelijk akten betrekking hebbend op rechtshandelingen waarbij een geestelijke instelling of persoon betrokken was. Het gaat dan om vestiging en collatie van vicarieën en prebenden, verlening van aflaten, koop en verkoop van huizen, percelen land en rentebrieven, alsmede om geschillen ter zake. Een relatief groot aantal charters betreft ook de plaats Warmond, terwijl de plaatsen Leiden, Sassenheim, Haarlem en Alkmaar ook veel voorkomen. Een tiental oorkonden, niet specifiek op Holland betrekking hebbend, bevat algemene pauselijke of bisschoppelijke richtlijnen. Hoewel de verzameling charters van verschillende herkomst bevat, dient deze toch als een geheel bewaard te blijven. Bij de overdracht van de collectie is bepaald dat charters, die tot een ander archief behoren, daarnaar niet mogen worden overgebracht.
Selectie en vernietiging
Uit de collectie is bij de bewerking niets vernietigd.
Aanvullingen
Aanvullingen worden niet verwacht.
Ordening van het archief
De beschrijvingen zijn opgenomen in volgorde van de oorspronkelijke inventarisnummers.
Aanwijzingen voor de gebruiker
Openbaarheidsbeperkingen
Volledig openbaar.
Materiële beperkingen
Het archief kent beperkingen voor het raadplegen van stukken als gevolg van slechte materiële staat.
Aanvraaginstructie
Openbare archiefstukken kunnen online worden aangevraagd en gereserveerd. U kunt dit ook via de terminals in de studiezaal van het Nationaal Archief doen. Om te kunnen reserveren dient u de volgende stappen te volgen:
Creëer een account of log in.
Selecteer in de archiefinventaris een archiefstuk.
Klik op ‘Reserveer’ en kies een tijdstip van inzage.
Verwant materiaal
Beschikbaarheid van kopieën
Inventarisnummers van dit archief zijn niet in kopievorm beschikbaar
Beschrijving van de series en archiefbestanddelen
- Georgius degmont oorkondt, dat hij op verzoek van Jacobus filius Adriani de Torenborch, rector en possessor van de vicarie of eeuwigdurende kapellanie van de H. Geest in de parochie kerk van Alcmaar, het contract van erfpacht en alles wat daarin beschreven en vervat is, approbeert en confirmeert., 1552 april 13.; Actum anno domini millesimo quingentesimo quinquagesima secundo, die decima tertia mensis aprilis.; 1
  Oorspr.
  Zegel verloren.
  Transfix van een niet aanwezige akte.
  Regestnr. 93.
  (Bergno.: 0001)
- Gerryt Pietersz en Adriaen Jansz van den Nyenburch, leenmannen van de grafelijkheid van Holland oorkonden, dat mr. Jacob van Thorenburch, als rector en possessor van de vicarie, gefundeerd op het H. Geest altaar in de parochiekerk te Alkmaar, in eeuwige erfpacht heeft uitgegeven aan Cornelis Jacobsz. Zijts, Jan Cornelisz, Ysbrant Aeriaensz, Zijbrant Jansz. en Jan Jansz. alle buurlieden van Hensbrouck, de helft van een stuk land, “’t peerdelandt”, gelegen in de ban van Hensbrouck. Belend: de helft van het voorschreven “peerdelandt”, dat Pieter Volckertsz. in erfpacht heeft aan de noorzijde, Trijn Jan Gerryts weduwe aan de westzijde; Claes Pieter Claes Jans kinderen aan de oostzijde voor 11 carolus gulden en 10 stuivers per jaar, voor 20 stuivers brabantse munt de gulden berekend, te betalen in 2 termijnen: de eerste op S. Jacobsavond 24 juli 1565 eerst komende, de andere helft op Kerstavond., 1565 april 19.; Actum den XIX en dach aprilis anno XVI c vijff ende tsestich.; 2
  Het zegel van Gerryt Pietersz. geschonden, het andere verloren.
  Regestnr. 102.
  (Bergno.: 0002)
- De notaris imperiael instrumenteert, dat Claes Jansz., poorter van Alcmaer, in tegenwoordigheid van de getuigen Jan Jacobsz. van Oudenijdorp en IJsbrant Pietersz. van Coedijck, beide wonende te Alcmaer, als oudste en naaste bloedverwant van wijlen Cristina van Thorenburch, fundatrice van een cappelrye op het H. Geest als “tsmits altaer” in de parochiekerk te Alcmaer en als zodanig als patroon tot collatie gerechtigd zijn collatie rechten overdraagt aan zijn neef mr. Jacob van Thorenburch., 1575 april 8.; In den jaere duysent vijff hondert vijff ende tzeventich nae Paesschen den achtsten dach van april.; 3
  Auth. copie.
  Perkament.
  Regestnr. 109.
  (Bergno.: 0003)
- Cornelius de Cappella (?) openbaar notaris apostoliek en imperiael bij het Hof van Holland geadmitteerd, instrumenteert, dat juffrouw Jozijne van Ruyfven, weduwe van Anthonis van Zuylen en van Nijvelt, in tegenwoordigheid van Johan van Vuytrecht, heere van den tempel Groenevelt Stroomspolderz en mr. Ghysbrecht van Hoogendorp, de begeving der vicarie, gefundeerd in de parochiekerk te Alckmaer op ’t O.L. Vrouwe altaar, genaamd de Nood Gods welke begeving haar man had bezeten, onder bepaalde voorwaarden heeft opgedragen aan haar dochter juffrouw Anna van Nyevelt, echtgenote van Huybrecht van Vliet., 1550 juli 4.; In den jaere duysent vijf hondert ende vijftich, den vierden dach van Julio.; 4
  Perkament. Met het merk van de notaris.
  Regestnr. 92.
  (Bergno.: 0004)
- De officiaal van de aartsdiaken van Utrecht, oorkondt, dat tot de vicarie op het altaar van de H. Maagd in de parochiekerk te Alcmaar, waarvan de begeefster is Clara van Nyvelt, weduwe van Theodoricus de Wael, welke vicarie is opgekomen door vrijwillige resignatie van Anthonius van Vliet, is aangesteld Gerardus Henrici Hoetmaker, priester; dat de proclamaties zijn verricht en niemand bij de deken van Kennemerland bezwaren heeft ingediend. Daarom beveelt hij de hem ondergeschikte geestelijken, genoemde Gerardus als zodanig te erkennen en hem de eed van getrouwheid en gehoorzaamheid af te nemen. Theodoricus ter Hoech notarius scripsit., 1568 juli 10.; Datum Trajecti anno domini millesimi quingentesimo sexagesima octavo, die decima mensis Julii continuata a die nona supra dicta.; 5
  Fragment van een zegel.
  In dorso staat, dat Johannes Adriani, notarius en clericus van het diocees Utrecht, Gerardus Henrici op de gebruikelijke wijze in het bezit heeft gesteld van genoemde vicarie en dat getuigen waren Symon Joannis en Gualterus Johannis, priesters te Alkmaar 1568 juli 16.
  Regestnr. 104.
  (Bergno.: 0005)
- Willem van der Couster, domproost en aartsdiaken van Utrecht, oorkondt dat hij in de parochiekerk van Alcmer, heeft gefundeerd een eeuwigdurende kapelanie van 3 missen per week ter ere Gods en O.L. Vrouw voor de ziel van zijn broeder Rembrant, die Jacob de bastert van Egmonde en Florens Symonsz. hebben doodgeslagen, terwijl hij diens zoon Jan als eerste priester aanstelt. Hij doteert deze kapelanie met 28 geersen land, gelegen in Winkelremade en Nyedorp, door Aernt, heer van Egmonde en Yselsteyn ten zoen voor de moord gegeven., 1397 november 13.; Ghegheven in den Hage, des dynxdages na sinte Martinisdach in den winter int jair ons heren MCCC seven ende tnegentich.; 6
  Zegel van Willem van der Couster, een weinig geschonden.
  Regestnr. 9.
  (Bergno.: 0006)
- Fredericus episcopus Trajectensis oorkondt, dat hij de stichting van de kapelanie door Wilhelmus van der Couster en de aanstelling van Jan van der Couster, tot eerste vicaris goedkeurt en bevestigt., 1398 mei 18.; Datum anno domini 1398, sabbato post dominicam vocem.; 7
  Zegel van Frederik van Blankenheim een weinig geschonden.
  Regestnr. 10.
  (Bergno.: 0007)
- Akten tot stichting van stichting van de kapelanie door Wilhelmus van der Couster en de aanstelling van Jan van der Couster, tot eerste vicaris., [15e eeuw].; 8
  Auth. Copie
  Regestnr. 9+10
  (Bergno.: 0008)
- Swederus episcopus Trajectensis, oorkondt, dat hij aan Elysabeth, dochter van Nicolaus de Thorenburch en stichteres van een kapelanie (van welke stichting een originele akte bestaat) vergunt om een inkomst van 3 Wilhelmus schilden uit een bezitting geheten “die zaet van Rustenborch” en de opbrengst van een stuk land in het district “Hensbrouck (alias) in lutke Hensbrouck” tot bona ecclesiastica te maken., 1431 november …; Datum anno domini millesimo, quadringentesimo trigesimo primo mensis novembris ….; 9
  Regestnr. 26.
  (Bergno.: 0009)
- Marie Françoise de Berghe, vrouwe en prinses van Nivelle en van het heilige Rijk, wereldlijk abdis van de collegiale kerk van de H. Gertrudis en de stad Nivelle enz., begeefster van een der twee prebenden, gesticht in de Gertrudiskerk te Bergen op Zoom, oorkondt, dat zij een dezer prebenden vacant door de dood van de vorige bezitter Abraham Bastinius geeft aan “martial de parenteau de S.te maison., 1711 april 10.; Le dixième d’avril mil sept cent onse.; 10
  Met de handtekening van Marie F. de Berghe.
  Regestnr. 211.
  (Bergno.: 0010)
- De officiaal van de aartsdiaken van Utrecht oorkondt, dat voor de vicarie der S. Antonius kapel in het Haagse bosch, welke vicarie is opengekomen door de dood van Joannes Wilhelmi, door de heer Joannes de Ketel, bezitter van het huis en de goederen van Iselmonde in ’s Gravenhage en patroon der vicarie is voorgedragen Joannes Jacobi uit Dordrecht, clericus van het diocees van Utrecht. Hij beveelt de 3 gebruikelijke afkondigingen en mededeling van eventuele bezwaren., 1567 mei 22.; Datum anno domini millesimo quinquagesimo septimo, die vero vigesima secunda mensis maii.; 11
  Met fragment van een zegel.
  Anno domini 1567. ipso die venerabilis sacramenti. (mei)
  In dorso: Dit mandaat is uitgevoerd door Nicolaus Beemdius, vice-kapelaan van de parochiekerk te ’s Gravenhage, terwijl niemand tegen de benoeming bezwaren heeft ingebracht.
  Regestnr. 247.
  (Bergno.: 0011)
- Joannes Theodori Stekelwerf, clericus van het diocees Haerlem en notarius instrumenteert, dat mgr. Henricus Quirini Talesius pastoor in Spaernwoude en mgr. Meinardus Henrici, pater van het S. Ursulaklooster te Haarlem, beiden burgers van Haerlem en oudste vicarii van het kapittel der cathedrale en parochiale kerk van Haarlem, patronen en begevers (zoals zij verzekerd hebben) van een capellanie op het altaar van O.L. Vrouw van Smarten in de zo even genoemde kerk, deze, door het openvallen er van door de dood van mgr Gulielmus Cornelii pictoris – bloedverwant van de stichter Petrus Jacobi – opdragen aan diens broeder Petrus, zoon van Cornelis pictor, en dat zij de goedkeuring vragen van de aartsdiaken van Haarlem., 1591 maart 25.; Anno a notivitate Domini millesimo quingentesimo nonagesimo primo die vero Martii vicesima quinta.; 12
  Perkament, met de signatuur van de notaris.
  Regestnr. 119.
  (Bergno.: 0012)
- De notaris Joannes instrumenteert, dat Nicolaas van Remborch een vicarie ter ere van S. Martinus confessor sticht in de kerk te Leiden en dat hij deze doteert met enig land te Overhove, Zoeterwoude en in de parochie te Leiderdorp, benevens enige inkomsten uit huizen te Leiden., 1367 juni 10.; Anno nativitatis domini millesimo junii die decima.; 13
  Met signatuur van de notaris.
  Regestnr. 6.
  (Bergno.: 0013)
  - Arnoldus, episcopus Trajectensis oorkondt, dat hij de stichting en de dotatie van de vicarie van Nicolaas de Reynsborch, vermeld in de brief, waardoor deze gestoken is goedkeurt en bevestigt. Hij plaatst ze in de parochiekerk van de H. Maria te Leiden, stelt Wilhelmus de Campo aan tot vicaris en bepaalt dat niemand als zodanig mag worden voorgedragen, of hij moet priester zijn, of binnen het jaar na zijn institutie worden gewijd., 1372 februari 13.; Actum terca decima die mensis Februarii sub anno domini millesimo trecentesimo septuagesimo secundo., 13a
    Zegel een weinig geschonden.
    Transfix bij akte d.d. 1367 juni 10.
    Regestnr. 7.
  - Rudolphus episcopus Trajectensis oorkondt, dat hij de bepalingen van bisschop Arnold herroept., 1448 mei 29.; Datum anno domini millesimo quadringentesimo quadragesimo octavo feria quarta post festum venerandissimi sacramenti., 13b
    Zegel geschonden.
    Transfix bij akte d.d. 1372 febr. 13.
    Regestnr. 28.
- Philippus Johannis, priester en kanunnik van de St. Pancratiuskerk te Leyden, geeft een vidimus van een akte d.d. 1408 juni 26, gezegeld door heer Thomas, curatus van de Mariakerk aldaar met een insertie van bisschop Fredericus van Blankenheim d.d. 1408 juli 1., 1408 augustus 6.; Datum anno domini millesimo quadringentesimo octavo ipso die beati sixti pape.; 14
  Zegel gaaf.
  Regestnr. 18.
  (Bergno.: 0014)
  - Coenraet Janssoen priester en vicarius der St. Martinus vicarie in de O.L. Vrouwekerk te Leyden, oorkondt, dat hij met verlof van zijn zwager Aelbrecht Jacopssoen, begever der voornoemde vicarie, verkocht heeft aan heer Florys van Alcmaede, ridder, ten behoeve van een weg, die hij met de buren van Soeterwoude liet maken, ongeveer – 1½ - hont land, gelegen aldaar en toebehorende aan bovengenoemde vicarie; dat hij heeft ontvangen een schepenbrief van Leyden, groot een halve engelse nobel ’s jaars gaande uit een huis en hofstede, gelegen aldaar., 1408 juni 26., 14
    Auth. copie
    Insertie.
    Regestnr. 16.
  - Fredericus (van Blankenheim) bisschop van Utrecht oorkondt, dat hij, alles, wat vervat is in de brief, waardoor deze gestoken is, goedkeurt en bevestigt., 1408 juli 1.; Datum anno domini millesimo quadringentesimo octavo in vigilia visitationis beate Marie virginis gloriose., 14
    ---
    Regestnr. 17.
- De officiaal van de aartsdiaken van Utrecht, oorkondt, dat voor de vicarie van de H. Martinus in de Maria kerk te Leiden, waarvan begeefster is, Adriana, dochter van Wilhelmus van der Does, opengekomen door de dood van Johannes Heeman, clericus, is aangesteld Jacobus de Lochorst, priester; dat aan Hasa, weduwe van wijlen Aelwinus Petri uit Leiden, die zich ook het recht van begeving der vicarie wilde aanmatigen en als zodanig daartoe aangesteld wilde zien Nycolaus, filius Henrici, clericus, haar eis wordt ontzegd en dat zij veroordeeld wordt in de kosten van het proces. Tevens beveelt de officiaal de hem ondergeschikte geestelijken genoemde Jacobus de Lockhorst als wettige vicaris te erkennen en hem na aflegging van de eed in het bezit zijner vicarie te stellen., 1522 mei 23.; Datum Trajecti anno domini millesimo quingentesimo vicesimo secundo die vero mensis maii vicesima tertia.; 15
  In dorso staat: Ik, Wilhelmus de Petten heb Jacobus de Lochorst in het bezit gesteld van genoemde vicarie, 1522 mei 27. Getuigen waren mgr. Gherardus Renckert van Coudekerck en Johannes de Leewen, priesters. Wilhelmus de Petten, notarius scripsi
  Regestnr. 69.
  (Bergno.: 0015)
- Meester Jan van Zeyst, doctor in de medicijnen en Willem Willemsz, brouwer, oorkonden, dat Pieter Symonsz. wever verkocht heeft aan heer Claes Heynricxz, priester en bezitter der S. Martinus vicarie in de O.L. Vrouwe kerk te Leyden, ten behoeve van deze vicarie, een rente, groot 45 schellingen, gaande uit een huis en erf, gelegen op de middelste graft te Leyden, te verhalen op al de roerende en onroerende goederen, waar ook gelegen., 1524 februari 9.; 16
  Zegels een weinig geschonden.
  Regestnr. 70.
  (Bergno.: 0016)
- De notaris Johannes van Goch, instrumenteert, dat Adriana, dochter van Willem van der Does, weduwe van Johannes van Lochorst de bediening vaststelt van de S. Martinus vicarie in de parochiekerk van de H. Maria te Leyden, van welke vicarie zij de collatrice is, welke bepalingen door Hendrik van Beieren worden geratificeert. Tevens geeft hij inserties van verschillende akten., 1528 januari 12.; 17
  Zie no.: 0013.
  Regestnr. 73.
  (Bergno.: 0017)
  - Henricus van Beieren, elect, oorkondt, dat hij het door vrouwe Adriana bepaalde in de brief waardoor deze gestoken is, goedkeurt en bevestigt., 1528 januari 13., 17a
    Transfix bij akte d.d. 1528 jan. 12.
    Regestnr. 74.
- Phillips Vrancken, clericus uit het bisdom van Utrecht, notarius, intrumenteert, dat jonkvrouw Adriane Willemsdochter van der Does, weduwe van wijlen Jans van Lochorst en begeefster van een vicarie perpetua op het St. Martinus altaar in de O.L. Vrouwe kerk te Leiden, de bediening van deze vicarie, opengekomen door de dood van Claes Heynricxz, priester, heeft gegeven aan jonghe Frans Dirck van Leeuwenszoen, terwijl zij de aartsdiaken en domproost van Utrecht verzoekt deze benoeming goed te keuren. Deze is verleden ten huize van genoemde jonkvrouw Adriane, staande aan Sinte Pieters kerchoff, in presentie van heer Gherijt van Lochorst ridder, enige zoon en erfgenaam van genoemde Adriane; Frans Baselair en Martijn Janssen van Leyderdorp, inwoners der stad Leyden, als getuigen., 1544 juli 22.; 18
  Met signatuur van de notaris. Zegel geschonden.
  Regestnr. 84.
  (Bergno.: 0018)
- Het zelfde als reg. no. In plaats van de getuige Martijn Janssen van Leyderdorp, vindt men nu Joachim Everssen., 1544 augustus 1.; 19
  Met de signatuur van de notaris en gaaf zegel.
  Regestnr. 85.
  (Bergno.: 0019)
- Lambertus ten Duene, kanunnik der Utrechtse kerk, plaatsvervangend proost en aartsdiaken (wegens het openstaan van dit ambt) en officiaal, oorkondt, dat voor de vicarie op het S. Martinus altaar in de Mariakerk te Leiden, opengekomen door de dood van Nicolaus Henrici, priester, van welke vicarie begeefster is, Adriana dochter van Wilhelmus van der Does, weduwe van wijlen Johannes de Lochorst, is voorgedragen Franciscus zoon van Theodoricus van Leeuwen. Hij beveelt de hem ondergeschikte geestelijken de drie gebruikelijke afkondigingen te doen en verzoekt ieder eventuele bezwaren mede te delen aan de deken van Rijnland., 1544 augustus 4.; Datum anno domini millesimo quingentesimo quadragesimo quarto mensis augesti, die quarta.; 20
  In dorso staat de mededeling van Cornelis Johannis, pastoor der Mariakerk te Leiden, dat de afkondigingen geschied zijn en dat niemand zich tegen de benoeming heeft verzet.
  Regestnr. 86.
  (Bergno.: 0020)
- Willem Willemsz. priester, oorkondt, dat hij met Dirc van den Bosch, zijn zwager, een vicarie sticht van één mis per week voor hen zelf en hun ouders, op het altaar van de H. Katherina, of wanneer dit ooit gesticht zal worden, op het altaar van de H. Maria Magdalena in de St. Pieterskerk te Leyden; dat de vicarie ter begeving staat van Dirc van den Bosch in zijn nakomelingen, en dat als eerste vicaris wordt aangesteld genoemde Willem Willemsz. Deze laatste geeft voor de capelrie een stuk land te Zoeterwoude met een jaarlijkse huur-opbrengst van 14 pond Hollands en 12 schellingen. Dirc van den Bosch geeft een stuk land ter zelfder plaatse, het welk jaarlijks 13 Hollandse ponden en 8 schellingen aan huur opbrengt., 1406 mei 28.; 21
  Zegels een gaaf, het andere een weinig geschonden.
  Met transfix d.d. 1406 sept. 2.
  Regestnr. 14.
  (Bergno.: 0021)
  - Frederik van Blankenheim, episcopus Trajectensis, oorkondt, dat hij alles, vervat in de brief, waardoor deze gestoken is, goedkeurt en bevestigt., 1406 september 2.; Datum anno domini millesimo CCCCM sexto, mensis septembris die secunda., 21a
    Transfix bij akte d.d. 1406 mei 28.
    Regestnr. 15.
- De notaris Johannes Nicolai de Haga, instrumenteert, dat in presentie van Theodoricus Theodorici Cock, pastoor te Warmond en Cornelius Bartholdi, schout (?) te Wouda, als getuigen, Johannes de Matenesse, priester en pastoor der parochiekerk te Esselickerwoude en vicarius van de S. Pieterskerk te Leiden, zijn vicarie, ter ere van de H. Katharina in bovengenoemde kerk gesticht en de daaraan verbonden rechten enz. afstaat aan zijn broeder Philippus de Matenesse, kloosterling in het Cistercienserklooster Mariënhave te Warmond. Deze doet er echter weer afstand van en draagt alles over aan Jacobus de Duvenvoirda, clericus en zoon van Johannes de Duvenvoirda, heer van Warmond en consiliarius van zijne keizerlijke majesteit aan het hof van Holland, terwijl deze benoeming ter goedkeuring wordt voorgedragen aan de aartsdiaken van Utrecht., 1527 mei 17.; Anno millesimo quingentesimo vicesimo septimo mensis maii die decima septima.; 22
  Met de signatuur van de notaris.
  Regestnr. 72.
  (Bergno.: 0022)
- De notaris Cornelis van Capelle intrumenteert, dat Theodricus van Poelgeest, priester in het diocees Utrecht afstand zal doen van de vicarie perpetua op het St. Katharina-altaar in de parochie kerk van St. Pieter te Leiden, zodra de heer van Assendelf, door wie hij daartoe was gepresenteerd, dat van hem verlangt, ten behoeve van wie als zijn opvolger wordt benoemd door genoemde heer van Assendelf of door de procureurs, die Poelgeest bij dezen aanstelt., 1552 augustus 3.; Anno millesimo quingentesimo quinquagesimo secundo, die tertia mensis augusti.; 23
  Regestnr. 94.
  (Bergno.: 0023)
- Meester Pieter de Bruyn, licenciaat in de rechten, deken van de St. Pancraskerk te Leyden, meester Gherijt Vinck en heer Huge Philipsz., confessor der regularessen te “Roma” op het Rapenburch en Jacob van Bosschusen, schout van Leyden, oorkonden, dat zij als executeurs-testamentair van heer Dirck Florijnsz., priester en vicarius van het S. Pancratiuscollegium, hebben gefundeerd een eeuwigdurende vicarie van 2 missen per week op het St. Lucasaltaar in de St. Pieterskerk te Leyden, met gebeden voor zijn zielerust en die zijner bloedverwanten. Zij begiftigen de vicarie met enige stukken land en met een verguld zilveren kelk en een door hem zelf geschreven missaal. Begevers der vicarie zullen zijn de oudste mannelijke bloedverwant van Dirck Florijsz, of de vrouwelijke of bij ontstentenis van beiden, de heer of vrouwe der heerlijkheid van Montfoort., 1501 november 17.; 24
  Copie.
  Regestnr. 63.
  (Bergno.: 0024)
  - Fredericus Marchio de Baden, bisschop van Utrecht, oorkondt, dat hij alles, vermeld in de brief, waardoor deze gestoken is, goedkeurt en bevestigt., 1501 november 18.; Anno domini millesimo quingentesimo primo, die decima octava mensis novembris., 24
    Regestnr. 64.